【裁判字號】    97,交易,203
【裁判日期】    971124
【裁判案由】    過失致死等
【裁判全文】
臺灣桃園地方法院刑事判決             97年度交易字第203號
公  訴  人  臺灣桃園地方法院檢察署檢察官
被      告  甲○○
選任辯護人  蔡榮德律師
上列被告因過失致死等案件，經檢察官提起公訴（96年度偵字第
13085 號），被告於準備程序進行中為有罪之陳述，嗣檢察官聲
請改依協商程序而為判決，經本院合議庭裁定本件改由受命法官
逕以協商判決處刑，本院判決如下：
    主  文
甲○○服用酒類，不能安全駕駛動力交通工具而駕駛，處有期徒
刑貳月；又過失致人於死，處有期徒刑柒月。應執行有期徒刑柒
月，緩刑貳年，緩刑期間內並應賠償被害人家屬徐莊美枝、徐金
輝、丙○○、徐金惠、乙○○新臺幣壹佰伍拾萬元，履行方式如
附記事項所載。
    事實及理由
一、犯罪事實：甲○○於民國96年11月3日夜間18時至夜間21 時
    許之間，在桃園縣觀音鄉某處與同事飲用啤酒後，已達不能
    安全駕駛動力交通工具之程度，猶駕駛車牌號碼4097-DJ 號
    自用小客車上路，於96年11月3日夜間21時30 分許，駕駛上
    該車輛沿桃園縣楊梅鎮高榮里台66線由新屋往中壢方向行駛
    ，行經桃園縣楊梅鎮高榮里台66線東向側車道14.6公里處前
    時，本應注意駕駛汽車行車速度應依速限標誌或標線之規定
    行駛，且應注意車前狀況，並隨時採取必要之安全措施，以
    及飲酒後達不能安全駕駛動力交通工具之程度時不得駕駛動
    力交通工具，而當時情形天候晴、夜間無照明、路面為柏油
    鋪裝、乾燥、無缺陷及障礙物、該路段速限為50公里，並無
    不能注意之情事，竟疏未注意，於行經上開地點時，已因飲
    酒後無法安全駕駛，卻仍以約70公里之行車速度超速行車，
    且未注意車前狀況，適有徐秀春亦於飲用酒類飲料後，已達
    不能安全駕駛動力交通工具之程度，猶騎乘車牌號碼BMW-33
    2號機車於同日夜間沿桃園縣楊梅鎮高榮里台66 線由新屋往
    中壢方向行駛，於行經桃園縣楊梅鎮高榮里台66線東向側車
    道14.6公里處前時，不慎自行先由所騎乘機車跌下，因而受
    有頭部外傷，造成顱內出血，躺臥於上開道路車道因而阻礙
    交通，甲○○駕駛之上開車輛遂於行經上開地點時不慎輾壓
    並拖行已躺臥於車道之徐秀春，造成徐秀春因而受有多發性
    鈍性傷，引起出血神經性休克，經送醫後仍於到院前死亡。
    嗣經員警尤孝龍據報到現場處理，甲○○在場，並當場承認
    為肇事人，對於未發覺之犯罪向警察機關自首接受裁判，並
    於同日夜間22時21分許，測得甲○○呼氣酒精濃度值高達每
    公升0.58毫克而逾不能安全駕駛之標準。
二、證據：
  (一)被告甲○○之自白。
  (二)證人羅章一、證人即楊梅交通小隊員警尤孝龍之證述。
  (三)被告之酒精濃度檢測單、車輛駕駛人酒後生理協調平衡檢測
    紀錄表、刑法第185條之3測試觀察紀錄表、桃園縣政府警察
    局舉發道路交通管理事件通知單各1份。
  (四)被害人徐秀春之酒精測定紀錄表1份。
  (五)桃園縣政府警察局現場勘查報告內含勘查照片71張、肇事車
    輛勘查情形暨各項跡證採集相關位置說明圖、桃園地方法院
    檢察署97年4月8日公務電話記錄單1份。
  (六)桃園縣政府警察局道路交通事故肇事人自首情形紀錄表1 份
    。
  (七)天成醫院診斷證明書、相驗屍體證明書、法醫驗斷書及所附
    解剖照片、法務部法醫研究所（96）醫剖字第0961101745號
    解剖報告書、醫鑑字第096110175 號鑑定報告書所附毒物化
    學檢驗報告各1份。
  (八)法務部法醫研究所97年4月28日法醫理字第0970001910號函
    1份。
  (九)道路交通事故現場圖、道路交通事故調查報告表(一)、(二)各1
    份及交通事故照片44張。
  (十)臺灣省桃園縣區車輛行車事故鑑定委員會97年3月21日桃縣
    行字第0975200826號函所附之鑑定意見書1份。
  (十一)被告持用之行動電話門號0000000000號之通話明細單、證人
    羅章一持用行動電話門號0000000000號之雙向通聯紀錄各1
    份。
  (十二)員警職務報告2份及及所附之監視器錄影光碟片1份。
  (十三)臺灣高等法院被告前案紀錄表1份。
三、本案經檢察官與被告甲○○於審判外達成協商之合意且被告
    已認罪，其合意內容為：被告願受科刑範圍為有期徒刑7 月
    ，緩刑2 年，緩刑期間內並應賠償被害人家屬莊美枝、徐金
    輝、丙○○、徐金惠、乙○○新臺幣（下同）150 萬元，履
    行方式如附記事向所載。經查，上開協商合意並無刑事訴訟
    法第455條之4第1 項各款所列情形，檢察官聲請改依協商程
    序而為判決，本院爰不經言詞辯論，於協商合意範圍內為協
    商判決。
四、應適用之法條：刑事訴訟法第455條之4第2項、第455條之11
    第2項，刑法第185條之3、第276條第1項、第74條第1項第1
    款、第2項第3款、第51條第5款，刑法施行法第1條之1第1項
    、第2項前段，判決如主文。
五、附記事項：
    被告緩刑條件：被告應賠償被害人家屬徐莊美枝、徐金輝、
    丙○○、徐金惠、乙○○150萬元整，履行方式如下：
  (一)於97年12月15日前給付50萬元。
  (二)於98年2月28日前給付50萬元。
  (三)於98年4月30日前給付50萬元。
  (四)以上所列3期款項，如1期不履行視為全部到期。
六、協商判決除有刑事訴訟法第455條之4第1項第1款於本訊問程
    序終結前，被告撤銷協商合意或檢察官撤回協商聲請者；第
    2款被告協商之意思非出於自由意志者；第4款被告所犯之罪
    非第455條之2第1項所定得以協商判決者；第6款被告有其他
    較重之裁判上一罪之犯罪事實者；第7 款法院認應諭知免刑
    或免訴、不受理者情形之一，及違反同條第2 項「法院應於
    協商合意範圍內為判決；法院為協商判決所科之刑，以宣告
    緩刑或2 年以下有期徒刑、拘役或罰金為限」之規定者外，
    不得上訴。
七、如得上訴且不服本件判決，應於送達後10日內，向本院提出
    上訴書狀，上訴於第二審法院。
本案經檢察官黃珮如到庭執行職務。
中    華    民    國    97    年    11    月    24    日
                  交通法庭   法   官  汪曉君
上正本證明與原本無異。
                             書記官  林怡君
中    華    民    國    97    年    12    月    8     日
附錄本案論罪科刑法條：
刑法第185條之3：
服用毒品、麻醉藥品、酒類或其他相類之物，不能安全駕駛動力
交通工具而駕駛者，處一年以下有期徒刑、拘役或三萬元以下罰
金。
刑法第276條
因過失致人於死者，處 2 年以下有期徒刑、拘役或 2 千元以下
罰金。
從事業務之人，因業務上之過失犯前項之罪者，處 5 年以下有期
徒刑或拘役，得併科3千元以下罰金。


司法院資訊處製作；財團法人民間司法改革基金會備份。
